

DATOS PERSONALES

Nombre: Patricio Sandor

Domicilio: Camaño 699/ villa rosa Fecha de nacimiento: 9/11/1987

Teléfono: 11-64619182

E-mail: patriciosandor@gmail.com

DNI: 33403792

INTERES

Desarrollarme profesionalmente adquiriendo experiencia tanto en el área de Proyecto como de Dirección de Obra, resolviendo las distintas dificultades que se puedan presentar ajustándolas directamente con lo requerido por el estudio y/o empresa, brindando soluciones prácticas e innovadoras sin descuidar la calidad del producto y el buen trato con el cliente.

EXPERIENCIA LABORAL

HORMETAL SA

Abril 2015-Presente

Jefe de Obra

Obras=

Don Pedro Centenario 6000m2.

Adicional Don Pedro Añelo 245m2.

Shlumberger Neuquen 1) Deposito Químico 800m2 2) Deposito Maquinarias 300m2.

Shlumberger, Standar-23 800m2

Tareas

Análisis del proyecto y de su viabilidad.

Planificación y organización de la obra.

Organización de los trabajos.

Propuesta de los procedimientos, técnicas y medios idóneos, así como de métodos que mejoren los rendimientos y los resultados.

Comprobación de mediciones. Certificaciones.

Control de plazos de construcción.

Tramitación de pedidos (proveedores).

Coordinación de industriales y subcontratistas.

Control de la seguridad y la salud.

Abril 2014- Abril 2015

Sobrestante/ Jefe de Sector

Obra Ferrosider 35.000m2

Tareas

Controlar la ejecución de obra y respetar sus tiempos.

Controlar el trabajo de las distintas empresas y gremios.

Pedido de material, tanto de obra como de Higiene y Seguridad.

Control del desarrollo de cada día.

Calculo de superficie y presupuestar.

Mediciones en obra.

Estar en contacto continuo con sector técnico y DO

Seguimiento de las tareas de las distintas empresas constructoras.

Controlar tareas de montaje metálico y trabajo de pisos industriales.

OPPEL ARQUITECTURA

Marzo 2012- Diciembre 2012.

Cargfo: Como director de obra, tenia a mi cargo el sector de nordelta. En donde mi función era supervisar que las obras cumplan con los plazos pautados. Por el otro lado estaba encargado de los certificados y el pedido de materiales. De la modificaciones de los planos. También era el intermediario entre la empresa, contratista y comitente. Personal a cargo 15-25, dependiendo de la etapa de la obra.

Control de obras

1) Casa en el barrio Golf en Nordelta.

Superficie de 1000m2 construidos y llave en mano

2) Casa en el barrio Golf de Nordetla.

Superficie construida 530m2 construidos etapa de hormigón.

3) Casa en Alvanueva

Superficie construida 540m2 llave en mano.

- 4) Casa en Cabos del Lago en Nordelta Superficie construida 560 m2 etapa de detalles finales.
- 5) Casa en Altamira

Superficies construida 480 m2 etapa de detalles finales.

6) Casa en Altamira

superficie construida 480 m2 etapa nivelación de suelo.

FIRENZE VILLA

Junio 2010- Marzo 2011.

<u>Cargo</u>: Ayudante de Obra y Sobre estante. <u>Actividades y responsabilidades</u>: Cadista, mas que nada con planos técnicos y verificar las obras en construcciones con la ayuda de la Arquitecta.

ESTUDIO GÓMEZ + VELOSO

Junio 2009 - Diciembre 2009.

<u>Cargo</u>: Cadista. <u>Actividades y responsabilidades</u>: Utilización de cad para pasar toda la información hecha a mano a la computadora

SANDOR VIAJES

Enero 2007 - Diciembre 2007.

<u>Cargo</u>: Cadete y encargado de diseño <u>Actividades y responsabilidades</u>: Encargado de facturación y utilización de la computadora para el diseño de publicidades.

FORMACIÓN ACADÉMICA

Marzo 2007- 2014. *Estudiante de arquitectura* . Universidad de Belgrano.

Junio 2013 curso de Photoshop

Febrero 2012 Curso de Rhinocero

Diciembre 2012 Cinema 4d

Mayo / Mayo 2010. Curso de Revit

Enero 1990 - Marzo 2005. Bachiller Internacional, St. George's College North

CAPACIDADES Y APTITUDES PERSONALES

IDIOMA

Inglés: Nivel intermedio, oral y escrito.

CAPACIDADES Y APTITUDES SOCIALES

- Buen trato con personal, pares y superiores.
- Nivel superior en oratoria y buen manejo de reuniones.

CAPACIDADES Y APTITUDES ORGANIZATIVAS

- Alto grado de organización.
- Eficiencia en trabajo en equipo.
- Pro actividad y predisposición ante nuevos desafíos.

CAPACIDADES Y APTITUDES TÉCNICAS

- Nivel avanzado: Autocad, Revit, Rhino, Photoshop, Microsoft Office.
- Nivel intermedio: 3d studio, Cinema 4d.

INFORMACIÓN ADICIONAL

- Jugador de rugby en el club Asociación Alumni.
- Permiso de conducir.
- Posibilidad de incorporación inmediata.
- Disponibilidad para viajar.

REFERENCIAS

- Olga Sandor/ Sandor viajes (11-61674337)
- Gonzalo Veloso/ Gomez y Veloso (11-44791200)
- Florencia Salmoiraghi/ Firenze Vilas (15-40315320)
- Oppel Arquitectura/ Christan Oppel (christian@oppelarquitectura.com)/ Martin Pepe (11-5228 6977)
- Pablo Fernandez <u>pfernandez@hormetal.com</u>

Linkedin

https://www.linkedin.com/profile/view?id=215811954&trk=nav_responsive_tab_profile